【裁判字號】    89,再,13
【裁判日期】    890829
【裁判案由】    再審之訴
【裁判全文】
臺灣高等法院臺南分院民事判決  八十九年度再字第一三號  Ｊ
      再  審原告  乙  ○  ○
      訴訟代理人  蔡  錦  
      再  審被告  甲  ○  ○
                  陳  俊  輝
                  即大盟電器行
      訴訟代理人  夏  苡  明  .
右當事人間侵權行為損害賠償，再審原告對於中華民國八十八年九月廿八日本院八十
八年度訴字第四七號第二審確定判決，提起再審之訴，本院判決如左：
      主      文
再審原告之訴駁回。
再審訴訟費用由再審原告負擔。
      事      實
一、再審原告提起再審之訴，其聲明為：
（一）本院民國八十八年度訴字第四七號關於駁回再審原告下列之訴部分及該部分假
      執行之聲請，並命負擔訴訟費用之裁判廢棄。
（二）再審被告應再連帶給付再審原告新台幣（下同）肆拾壹萬肆仟肆佰陸拾肆元。
（三）再審訴訟費用及訴訟費用均由再審被告連帶負擔。
（四）願供擔保聲請宣告假執行。
其陳述略謂：
（一）上開判決，其主文：「被告（指再審被告）應連帶給付原告（指再審原告）陸
      萬柒仟柒佰柒拾陸元，原告其餘之訴駁回。訴訟費用由被告連帶負擔百分之九
      ，餘由原告負擔。原告假執行之聲請駁回」。
（二）上開判決已經確定，但再審原告發見有未經斟酌之證物或得使用該證物，如經
      斟酌可受較有利益之裁判，爰依據民事訴訟法第四百九十六條第一項第十三款
      之規定，提起再審之訴。蓋：
（三）原判決以再審原告提出之「龍川國術館─保元中藥行」所開立收據，金額高達
      十五萬二千元，非但與再審原告住院治療所支出之醫療費用不成比例，且開立
      之名目，亦乏證據足以證明為其醫療行為所必要；何況該國術館（中藥行）又
      非正規之醫療機構，則其開立之收據，自不足以證明原告確有該收據所載之必
      要醫療行為云云，終為再審原告不利之斷定（見該判決理由六、（一）部分）
      。
（四）但再審原告於近日中，發現一張「台灣省中醫藥學術會接骨療傷證明書」，可
      證明該國術館為行政院衛生署正式核定之接骨技術員（接骨一○二五號）。足
      見原判決認定該國術館（中藥行）非正規之醫療機構，其開立之收據不足以證
      明一節，完全錯誤。再審原告近日發見之該張「證明書」，如經斟酌，當然可
      受較有利益之裁判，再審原告得以提起本件再審之訴。
（五）又上述一張「台灣省中醫藥學術會接骨療傷證明書」，係再審原告在近日中民
      國八十九年一月十五日才突然發見，至今尚未逾再審之訴卅內之不變期間。
（六）上開新證據「台灣省中醫藥學術會接骨驗傷證明書」內載：「左胸椎熱骨骨折
      第五、六、七節，八十六年十二月三十日起四月五日止共塗四十三次（藥膏）
      ，現在治療中」。此為再審原告之傷情，自足以認定再審原告之胸椎骨有三節
      遭受骨折，傷勢極嚴重，故所開立收據，醫藥費金額十五萬二千元，不能認為
      過高。貴院本案判決反而認定再審原告之傷勢非嚴重，收據金額高達一五二、
      ○○○元，不足以證明為其醫療行為必要，即屬錯誤不當。何況，台南市立醫
      院開立之診斷證明書亦載明：「左胸挫傷合併第五、六、七、八骨骨折」，而
      核與病例記載完全相符，更可斷定同一事實。
（七）由上述說明，更可進一步認定再審原告以後再赴偉賢骨外科診所繼續治療，亦
      確屬必要，而其醫療費收據金額廿六萬二千四百六十四元，當然可採。貴院本
      案判決反而認定再審原告此部分之醫療費用，尚不足認係因本件車禍受傷所必
      要之醫療費用，亦屬錯誤不當等語。
二、再審被告求為判決如主文所示。其陳述略稱：再審原告之主張並無理由。
      理      由
一、按當事人發見未經斟酌之證物或得使用該證物者，得提起再審之訴，但以如經斟
    酌可受較有利益之裁判者為限，民事訴訟法第四百九六條第一項第十三款規定甚
    明，本件再審原告提出「台灣省中醫藥學術會接骨療傷證明書」為未經斟酌之證
    據，查該證明書固未於前訴訟程序中提出，但其內容為「乙○○（再審原告）經
    本所國術損傷接骨整復診斷結果：係為左胸椎熱股（肋骨之誤）骨折第五、六、
    七節，八十六年十二月卅日起四月五日止，共塗四十三次，現在治療中。接骨技
    術員登記證：行政院衛生署接骨一○二五（號），台灣省中醫藥學術會會員證：
    醫學字第一六二六（號），中華民國八十七年四月十八日」可見該證明書早於前
    程序八十八年九月十四日辯論終結前即已存在，再審原告又未證明其有何不能提
    出之理由，顯係再審原告知其事由而不於前程序為主張，依民事訴訟法第四九六
    條第一項但書，自不得以再審程序再為主張。
二、再查該證書記載者為接骨技術員登記字號及中醫藥學術會會員證字號，並未載明
    係何位接骨技術員，該字號接骨技術員經查為柯國雄，有行政院衛生署八十九年
    五月十二日衛署醫字第八九○二二七三七號函在卷可憑。而接骨技術員並非合格
    醫師，再審原告又未舉證證明係憑醫師指示或處方至該接骨技術員處治療，該證
    據自不足為對再審原告有利之裁判，揆諸前揭規定，本件再審之訴，顯無再審理
    由，爰不經言詞辯論逕以判決駁回。
三、據上論結，本件再審原告之訴，顯無再審理由，依民事訴訟法第五百零二條第二
    項、第九十五條、第七十八條判決如主文。
中      華      民      國    八十九    年      八      月    二十九    日
                                    臺灣高等法院臺南分院民事第一庭
~B1審判長法官  黃    崑    宗
~B2      法官  袁    靜    文
~B3      法官  楊    子    莊
右為正本係照原本作成。
不得上訴。
中      華      民      國    八十九    年      八      月    三十一    日
~B法院書記官  周    美    莉


司法院資訊處製作；財團法人民間司法改革基金會備份。
